BORIS JUNIOR KOULEVO

Consultant en IA & Data



FORMATION

Master en Intelligence Artificielle & Big Data

Université De Technologie De Belfort Montbéliard

10/2022 - 09/2024 Belfort-Montbéliard

Licence En Génie Logiciel Et Système D'Information

Institut Africain d'Informatique

10/2021 - 07/2021 Lomé

EXPERIENCES PROFESSIONNELLES

Stagiaire Data Scientist NLP

ALTECA 02/2024 - 08/2024 Lille

- Documenté l'état de l'art du projet de stage en rédigeant et en analysant 5 articles scientifiques, ce qui a permis de définir une base théorique solide pour le projet
- Collecté et prétraité plus de 500 000 entrées de données, en effectuant des tâches de nettoyage et de tokenisation, augmentant ainsi la qualité des données utilisées
- Implémenté un modèle de traitement du langage naturel basé sur des auto-encodeurs variationnels conditionnels avec Pytorch
- Entraîné, testé, évalué et amélioré le modèle, obtenant une précision de plus de 90%
- · Développé une API pour le modèle en utilisant Flask
- · Déployé le modèle en utilisant Docker
- Géré le MLOps et le monitoring avec Elastic Search, ce qui a permis un suivi en temps réel des performances du modèle

Developpeur Fullstack

CENETI 01/2022 - 09/2022 Lomé

- Réimplémentation complète de l'application de gestion de paye existante en utilisant PHP Laravel et PostgreSQL, gérant plus de 500 salariés
- Apprentissage et implémentation des politiques de rémunération avec précision, respectant les différentes conditions d'application
- Introduction de 3 rôles utilisateurs pour une meilleure gestion des accès et des actions, renforçant la sécurité et l'efficacité opérationnelle
- Optimisation de la base de données permettant un gain de temps considérable, réduisant le traitement des salaires de 25 minutes à moins de 5 secondes

Developpeur FullStack

CIDO 06/2021 - 11/2021 Lomé

- Mise en place d'un site vitrine en PHP Laravel et PostgreSQL pour publier des annonces en ligne et améliorer la communication.
- Développement d'une application dashboard pour traiter digitalement les documents administratifs. les sites touristiques, parking etc...
- · Réduction de moitié du temps de traitement des documents.
- · Meilleure gestion et contrôle des recettes des parkings municipaux.
- Projet réalisé seul en 6 mois, de l'analyse des besoins à la mise en production.

Projets

- · Fine Tuning de **LLMs** pour générer des réponses empathiques
- Implémentation d'un Retrieval Augmentated Generation avec Mistral
- Traducteur de Langage de signes en temps réel basé sur les réseaux LSTM
- Développement d'un système de reporting avec Power BI et SQL Server, optimisant les processus ETL

PROFIL

Expert en machine learning, deep learning et Business Intelligence. J'ai mené des projets complexes en IA, seul et en équipe. Mon esprit analytique et ma capacité de résolution de problèmes me permettent d'apporter des solutions stratégiques innovantes pour l'entreprise.

COMPÉTENCES

Compétences Techniques

Python	R	Scikit-	Learn	PyTor	ch
Machin	e Learnii	ng D	eep Lear	ning	
IA Géné	rative	LLMs	RAG	Ber	t
Mistral	Hug	ging Fac	e		
Natural	Langua	ge Proce	essing		
Mathén	natiques	Appliqu	iées .	AWS	GCI
SQL	NoSQL	Mlo	ps LL	.MOps	
MLFlow Grafana			WandB	DevOps	
Git	CI/CD	Docke	er		
Business Intelligence			Excel	Power BI	
ETL	Elastic Search		Flask	ask Laravel	
Linux	API				

Soft Skills

Esprit Critique	Travail en Equipe
Apprentissage C	Continu

LANGUES

Français Courant

Anglais Courant

HOBBIES

Bénévolat

Football

⊢ Fitness